【裁判字號】    99,易,1901
【裁判日期】    990707
【裁判案由】    竊盜等
【裁判全文】
臺灣臺中地方法院刑事判決              99年度易字第1901號
公  訴  人  臺灣臺中地方法院檢察署檢察官
被      告  丁○○
上列被告因竊盜等案件，經檢察官提起公訴（99年度偵字第9767
、12774號），本院判決如下：
    主  文
丁○○犯如附表所示之罪，均累犯，各處如附表所示之刑。應執
行有期徒刑年陸月。扣案之六角扳手貳支沒收。
    事  實
一、丁○○前於民國76年間，因竊盜案件經法院判處有期徒刑10
    月確定，於76年5月16日執行完畢，於85年間因竊盜案件經
    法院判處有期徒刑1年，於86年10月21日假釋出監交付保護
    管束，於87年1月4日縮刑期滿執行完畢，於90年間因竊盜案
    件經法院判處有期徒刑5月、3月，定應執行有期徒刑6月確
    定，於90年12月4日執行完畢，因竊盜案件，經法院判處有
    期徒刑6月，於91年11月30日執行完畢，於91年間因竊盜案
    件，分別經法院判處有期徒刑8月、6月確定，經接續執行於
    93年8月21日縮刑期滿執行完畢，於94年間因竊盜、竊盜案
    件，分別經法院判處有期徒刑1年10月、6月確定，於95年間
    因詐欺、恐嚇案件，分別經法院判處有期徒刑3月、拘役50
    日確定，上開案件，經減刑並定應執行刑，於97年2月22日
    縮刑期滿執行完畢，於97年間復因3次竊盜、逃脫、毀損案
    件，分別經法院判處有期徒刑4月、4月、8月、3月、拘役20
    日確定，定應執行有期徒刑1年4月及拘役20日甫於99年3月
    15日縮刑期滿執行完畢。詎其仍不知警惕，復基於意圖為自
    己不法所有之犯意，於如附表所示之犯罪時間、犯罪地點，
    以附表所示之方法毀損、竊取如附表所示丙○○等人財物。
    嗣於99年4月20日19時15分許，在臺中市○區○○路4段186
    號之德安百貨地下3樓停車場，為警當場查獲，並扣得筆記
    型電腦1台、髮夾1個、硬幣新臺幣(下同)93元、其所有供犯
    罪使用之六角扳手2支，丁○○於如附表編號1至3、5、6、9
    所示犯行未經發覺前，主動坦承犯行，自首並接受裁判。
二、案經臺中市警察局第三分局報告臺灣臺中地方法院檢察署檢
    察官偵查起訴。
    理  由
壹、程序部分：
一、按除簡式審判程序、簡易程序及第376條第1款、第2款所列
    之罪之案件外，第一審應行合議審判，刑事訴訟法第284條
    之1定有明文；次按刑法第354條之毀損器物罪，其法定刑為
    2年以下有期徒刑，為刑事訴訟法第376條第1款所定之罪，
    刑法第321條之竊盜罪，亦為刑事訴訟法第376條第2款所明
    定之罪。
二、查本件被告涉刑法第354條之毀損器物罪、第321條第1項第3
    款之攜帶兇器竊盜罪，依上開規定，自毋庸行合議審判，合
    先敘明。
貳、實體部分：
一、證據能力部分：
  (一)按被告以外之人於審判外之言詞或書面陳述，除法律有規定
    者外，不得作為證據；被告以外之人於審判中有下列情形之
    一，其於檢察事務官、司法警察官或司法警察調查中所為之
    陳述，經證明具有可信之特別情況，且為證明犯罪事實之存
    否所必要者，得為證據：一、死亡者。二、身心障礙致記憶
    喪失或無法陳述者。三、滯留國外或所在不明而無法傳喚或
    傳喚不到者。四、到庭後無正當理由拒絕陳述者；該言詞或
    書面陳述，雖不符刑事訴訟法第159條之1至第159條之4之規
    定，而經當事人於審判程序同意作為證據，法院審酌該言詞
    陳述或書面陳述作成時之情況，認為適當者，亦得為證據；
    當事人、代理人或辯護人於法院調查證據時，知有第159條
    第1項不得為證據之情形，而未於言詞辯論終結前聲明異議
    者，視為有前項之同意，刑事訴訟法第159條第1項、第159
    條之3、第159條之5分別定有明文。核其立法理由在於傳聞
    證據未經當事人之反對詰問予以核實，乃排斥其證據能力。
    惟當事人如放棄對原供述人之反對詰問權，於審判程序表示
    同意該等傳聞證據可作為證據，此時，法院除認該傳聞證據
    欠缺適當性外，自可承認其證據能力。又當事人、代理人或
    辯護人於調查證據時，知有刑事訴訟法第159條第1項不得為
    證據之情形，卻表示「對於證據調查無異議」、「沒有意見
    」等意思，而未於言詞辯論終結前聲明異議者，應視為已有
    將該等傳聞證據採為證據之同意（參見最高法院94年度臺上
    字第2976號判決意旨）。
  (二)本件檢察官、被告於審判期日，對本案之全部證據之證據能
    力均不爭執，復於審判期日就本院提示之證據於言詞辯論終
    結前，均未就所調查之證據主張有刑事訴訟法第159條不得
    為證據之情形，且均表示無意見，本院審酌該等證據作成時
    ，亦無不適當之處，是參考上開最高法院判決要旨，應視為
    已有將該等傳聞之證據採為證據之同意，本案經調查之證據
    均有證據能力。
二、認定犯罪事實所根據的證據及理由：
  (一)被告丁○○於本院審理中坦白承認確有如附表所示之毀損及
    竊盜犯行，核與如附表所示被害人丙○○等人於警詢中陳述
    情節相符，被告自白與事實相符，應堪採信。
  (二)有供被告犯罪使用之六角扳手2支扣案可佐，並有受害車輛
    照片、刑案現場採證照片、現場勘察報告、內政部警政署刑
    事警察局99年4月23日刑紋字第0990053141號、99年5月5日
    刑紋字第0990060109號鑑定書、臺中市警察局第三分局搜索
    、扣押筆錄、扣押物品目錄表、監視器翻拍照片、現場照片
    等附卷可稽。
  (三)扣案之筆記型電腦1台、髮夾1個、硬幣93元，分別經被害人
    蔡明峰、子○○確認為其所失竊之物並已領回，亦有贓物認
    領保管單2紙存卷可憑。
  (四)本件事證明確，被告犯行洵堪認定。
三、論罪科刑的理由：
  (一)查被告丁○○所攜以行竊之六角扳手，為金屬材質，質地堅
    硬，且有尖端，客觀上足以為殺傷人之生命、身體之器械，
    要係具有危險性之兇器無誤。核被告所為分別係犯如附表所
    示之罪。
  (二)被告如附表編號5、7所示之犯行，為未遂犯，依刑法第25條
    第2項規定，應按既遂犯之刑減輕之。
  (三)被告前受如事實欄所載刑之宣告及執行完畢，此有臺灣高等
    法院被告前案紀錄表及臺灣臺中地方法院檢察署刑案資料查
    註紀錄表在卷足憑，其前受有期徒刑執行完畢，於5年內再
    故意犯本件最重本刑為有期徒刑以上之罪，為累犯，應依刑
    法第47條第1項之規定加重其刑，並就如附表編號5所示犯行
    先加後減之。
  (四)被告於員警尚無合理懷疑其有如附表編號1至3、5、6、9 所
    示犯行前，即主動供述有各該犯罪行為，自首而受裁判，有
    警詢筆錄、職務報告、偵查報告等在卷可憑，其自偵查開始
    ，即坦承犯行，顯具真誠悔悟，此部分應各依刑法第62條前
    段規定減輕其刑，並依法均先加後減。
  (五)被告所犯如附表所示之各罪，犯意各別，行為互殊，應分論
    併罰之。
  (六)爰審酌被告有多次犯罪前科之品行（參卷附臺灣高等法院被
    告前案紀錄表）、犯罪之動機、手段、所生危害及坦承犯行
    之犯後態度等一切情狀，分別量處如主文所示之刑及定其應
    執行之刑，併各諭知易科罰金之折算標準。又公訴人雖請求
    諭知被告應於刑之執行前令入勞動場所強制工作，然保安處
    分係對受處分人將來之危險性所為拘束其身體、自由之處置
    ，以達教化與治療之目的，為刑罰之補充制度，本諸法治國
    家保障人權之原理及刑法之保護作用，其法律規定之內容，
    應受比例原則之規範，使保安處分之宣告，與行為人所為行
    為之嚴重性，行為人所表現之危險性，及對行為人未來行為
    之期待性相當（司法院大法官會議釋字第471號解釋參照)。
    查本案被告之犯罪行為雖值得非難，自不可取，惟本院衡酌
    被告犯罪之動機、犯罪之情節（包含竊取次數、使用手段與
    竊得財物之價值皆非高）、犯後之態度（被查獲後已能坦承
    犯行、深表悔意，且主動供出其他未經員警發覺之犯行）、
    及被告前因竊盜罪經法院判決確定與執行之情形、其行為之
    嚴重性、被告之年齡、對於未來行為之期待性，依憲法比例
    原則之規範，認本案量處被告如主文所示之刑，已足收懲儆
    之效，未達須以保安處分預防矯治之程度，尚無施以強制工
    作之必要，爰不併予宣告強制工作，併此敘明。
  (七)扣案之六角扳手2支，係供犯罪所用之物，且為被告所有，
    業經被告供明在卷可按，爰依刑法第38條第1項第2款併予宣
    告沒收。
四、適用法律依據：
  (一)刑事訴訟法第284條之1、第299條第1項前段。
  (二)刑法第321條第1項第3款、第2項、第354條、第25條第2項、
    第47條第1項、第62條前段、第51條第5款、第38條第1項第2
    款。
  (三)刑法施行法第1條之1。
本案經檢察官甲○○到庭執行職務。
中    華    民    國    99    年    7     月    7     日
                     刑事第十七庭  法  官  洪挺梧
以上正本證明與原本無異。
如不服本判決應於收受送達後10日內向本院提出上訴書狀，並應
敘述具體理由；其未敘述上訴理由者，應於上訴期間屆滿後20日
內向本院補提理由書（均須按他造當事人之人數附繕本）「切勿
逕送上級法院」。
                                  書記官   劉雅玲
中    華    民    國    99    年    7     月    7     日
附表：
 ┌──┬───────┬─────────────────┬────────────┐
 │編號│犯罪時間地點  │犯        罪        行         為 │論     罪     科     刑 │
 ├──┼───────┼─────────────────┼────────────┤
 │ 1  │99年3月21下午2│丁○○以其所有客觀上足為兇器使用之│丁○○犯攜帶兇器竊盜罪，│
 │    │時許，於臺中市│鐵製六角扳手插入丙○○所持有之車牌│累犯，處有期徒刑伍月。扣│
 │    │南屯區○○○路│號碼6157-NC號自小客車之駕駛座門鎖 │案之六角板手貳支均沒收。│
 │    │521 號之家樂福│鑰匙孔旋轉方式，破壞該車門鑰匙孔後│                        │
 │    │之停車場。    │（毀損部分，未據告訴），入內竊取衛│                        │
 │    │              │星導航機1台（價值約3,980元）。    │                        │
 ├──┼───────┼─────────────────┼────────────┤
 │ 2  │99年3月25晚上8│丁○○以其所有客觀上足為兇器使用之│丁○○犯毀損他人物品罪，│
 │    │時許，於臺中市│鐵製六角扳手插入庚○○所持有之車牌│累犯，處有期徒刑貳月；又│
 │    │東區○○路○段 │號碼6990-NB號自小客車之門鎖鑰匙孔 │犯攜帶兇器竊盜罪，累犯，│
 │    │186號之德安百 │旋轉方式，破壞該車門鑰匙孔後，入內│處有期徒刑伍月，扣案之六│
 │    │貨地下3樓之停 │竊取現金100餘元。                 │角板手貳支均沒收。      │
 │    │車場。        │                                  │                        │
 ├──┼───────┼─────────────────┼────────────┤
 │ 3  │99年4月2下午，│丁○○以其所有客觀上足為兇器使用之│丁○○犯攜帶兇器竊盜罪，│
 │    │於臺中市南屯區│鐵製六角扳手插入丑○○所持有之車牌│累犯，處有期徒刑伍月。扣│
 │    │文心一路521號 │號碼5585-KY號自小客車之駕駛座門鎖 │案之六角板手貳支均沒收。│
 │    │之家樂福之停車│鑰匙孔旋轉方式，破壞該車門鑰匙孔後│                        │
 │    │場。          │（毀損部分，未據告訴），入內竊取ET│                        │
 │    │              │C儲值卡。                         │                        │
 ├──┼───────┼─────────────────┼────────────┤
 │ 4  │99年4月9日晚上│丁○○以其所有客觀上足為兇器使用之│丁○○犯毀損他人物品罪，│
 │    │8時30分許，於 │鐵製六角扳手插入己○○所持有之車牌│累犯，處有期徒刑貳月；又│
 │    │臺中市東區復興│號碼6178-LC號自小客車駕駛座之門鎖 │犯攜帶兇器竊盜罪，累犯，│
 │    │路4段186號之德│鑰匙孔旋轉方式，破壞該車門鑰匙孔後│處有期徒刑拾月，扣案之六│
 │    │安百貨地下3樓 │，入內竊筆記型電腦1台(價值35,000元│角板手貳支均沒收。      │
 │    │之停車場。    │)、人民幣1,000元、臺灣至廈門來回機│                        │
 │    │              │票、背包1個、PDA1台、鋼筆1支。    │                        │
 ├──┼───────┼─────────────────┼────────────┤
 │ 5  │99年4月13日晚 │丁○○以其所有客觀上足為兇器使用之│丁○○犯攜帶兇器竊盜未遂│
 │    │上8時30分許， │鐵製六角扳手插入壬○○所持有之車牌│罪，累犯，處有期徒刑月│
 │    │於臺中市東區復│號碼7795-ML號自小客車之門鎖鑰匙孔 │。扣案之六角板手貳支均沒│
 │    │興路4段186號之│旋轉方式，破壞該車門鑰匙孔後（毀損│收。                    │
 │    │德安百貨地下3 │部分，未據告訴），進入車內著手行竊│                        │
 │    │樓之停車場。  │，經其搜尋未見任何具價值之財物，始│                        │
 │    │              │作罷離去。                        │                        │
 ├──┼───────┼─────────────────┼────────────┤
 │ 6  │99年4月14日晚 │丁○○以其所有客觀上足為兇器使用之│丁○○犯毀損他人物品罪，│
 │    │上8時許，於臺 │鐵製六角扳手插入辛○○所持有之車牌│累犯，處有期徒刑貳月；又│
 │    │中市○區○○路│號碼6397-LR號自小客車之駕駛座門鎖 │犯攜帶兇器竊盜罪，累犯，│
 │    │4段186 號之德 │鑰匙孔旋轉方式，破壞該車門鑰匙孔後│處有期徒刑伍月，扣案之六│
 │    │安百貨地下3樓 │，入內竊取NOKIA牌手機1支、衛星導航│角板手貳支均沒收。      │
 │    │之停車場。    │機1台、皮包1只、國民身分證及全民健│                        │
 │    │              │保卡、華南銀行金融卡、汽車駕照、現│                        │
 │    │              │金1,000元。                       │                        │
 ├──┼───────┼─────────────────┼────────────┤
 │ 7  │99年4月18下午3│丁○○以其所有客觀上足為兇器使用之│丁○○犯毀損他人物品罪，│
 │    │時許，於臺中市│鐵製六角扳手插入癸○○所持有之車牌│累犯，處有期徒刑月；又│
 │    │東區○○路○段 │號碼5573-EQ號自小客車之駕駛座門鎖 │犯攜帶兇器竊盜未遂罪，累│
 │    │186號之德安百 │鑰匙孔旋轉方式，破壞該車門鑰匙孔後│犯，處有期徒刑伍月，扣案│
 │    │貨地下5樓之停 │，進入車內著手行竊，經其搜尋未見任│之六角板手貳支均沒收。  │
 │    │車場。        │何具價值之財物，始作罷離去。      │                        │
 ├──┼───────┼─────────────────┼────────────┤
 │ 8  │99年4月18日19 │丁○○以其所有客觀上足為兇器使用之│丁○○犯攜帶兇器竊盜罪，│
 │    │時10分許，於臺│鐵製六角扳手插入戊○○所持有之車牌│累犯，處有期徒刑捌月。扣│
 │    │中市南屯區文心│號碼6603-ND號自小客車之駕駛座門鎖 │案之六角板手貳支均沒收。│
 │    │一路521號之家 │鑰匙孔旋轉方式，破壞該車門鑰匙孔後│                        │
 │    │樂福之地下2樓 │（毀損部分，未據告訴），入內竊取皮│                        │
 │    │停車場。      │包1只、國民身分證及汽車駕照及機車 │                        │
 │    │              │駕照及全民健保卡各1張、匯豐銀行及 │                        │
 │    │              │玉山銀行及花旗銀行及中國信託銀行之│                        │
 │    │              │信用卡各1張、機車行照2張、機車保險│                        │
 │    │              │卡2張、鑰匙1串、感應扣1個及零錢200│                        │
 │    │              │餘元。                            │                        │
 ├──┼───────┼─────────────────┼────────────┤
 │ 9  │99年4月18日20 │丁○○以其所有客觀上足為兇器使用之│丁○○犯攜帶兇器竊盜罪，│
 │    │時5分許，於臺 │鐵製六角扳手插入乙○○所持有之車牌│累犯，處有期徒刑捌月。扣│
 │    │中市南屯區文心│號碼8259-NZ號自小客車之駕駛座門鎖 │案之六角板手貳支均沒收。│
 │    │一路521號之家 │鑰匙孔旋轉方式，破壞該車門鑰匙孔後│                        │
 │    │樂福之停車場。│（毀損部分，未據告訴），入內竊取數│                        │
 │    │              │位相機1台（價值約5,000元）。      │                        │
 ├──┼───────┼─────────────────┼────────────┤
 │ 10 │99年4月20晚上6│丁○○以其所有客觀上足為兇器使用之│丁○○犯攜帶兇器竊盜罪，│
 │    │時50分許，於臺│鐵製六角扳手插入蔡明峰所持有之車牌│累犯，處有期徒刑捌月。扣│
 │    │中市○區○○路│號碼2336-HT號自小客車之門鎖鑰匙孔 │案之六角板手貳支均沒收。│
 │    │4段186號之德安│旋轉方式，破壞該車門鑰匙孔後（毀損│                        │
 │    │百貨地下3樓之 │部分，未據告訴），入內竊取筆記型電│                        │
 │    │停車場。      │腦1台（價值3萬元）。              │                        │
 ├──┼───────┼─────────────────┼────────────┤
 │ 11 │99年4月20日晚 │丁○○以其所有客觀上足為兇器使用之│丁○○犯毀損他人物品罪，│
 │    │上6時50分許， │鐵製六角扳手插入子○○所持有之車牌│累犯，處有期徒刑月；又│
 │    │於臺中市東區復│號碼5282-HT號自小客車之門鎖鑰匙孔 │犯攜帶兇器竊盜罪，累犯，│
 │    │興路4段1 86號 │旋轉方式，破壞該車門鑰匙孔後，入內│處有期徒刑捌月，扣案之六│
 │    │之德安百貨地下│竊取硬幣93元、髮夾1個。           │角板手貳支均沒收。      │
 │    │3樓之停車場。 │                                  │                        │
 └──┴───────┴─────────────────┴────────────┘
附錄本判決論罪科刑法條：
中華民國刑法第321條
（加重竊盜罪）
犯竊盜罪而有左列情形之一者，處6月以上、5年以下有期徒刑：
一  於夜間侵入住宅或有人居住之建築物、船艦或隱匿其內而犯
之者。
二  毀越門扇、牆垣或其他安全設備而犯之者。
三  攜帶兇器而犯之者。
四  結夥三人以上而犯之者。
五  乘火災、水災或其他災害之際而犯之者。
六  在車站或埠頭而犯之者。
前項之未遂犯罰之。

司法院資訊處製作；財團法人民間司法改革基金會備份。
